【裁判字號】    99,裁,1436
【裁判日期】    990624
【裁判案由】    優惠存款
【裁判全文】
最  高  行  政  法  院  裁  定
                                      99年度裁字第1436號
上  訴  人  甲○○
被 上訴 人  教育部
代  表  人  吳清基
上列當事人間優惠存款事件，上訴人對於中華民國99年2月25日
臺北高等行政法院98年度訴字第2316號判決，提起上訴，本院裁
定如下：
    主  文
上訴駁回。
上訴審訴訟費用由上訴人負擔。
    理  由
一、按對於高等行政法院判決之上訴，非以其違背法令為理由，
    不得為之，行政訴訟法第242條定有明文。依同法第243條第
    1項規定，判決不適用法規或適用不當者，為違背法令；而
    判決有同條第2項所列各款情形之一者，為當然違背法令。
    是當事人對於高等行政法院判決上訴，如依行政訴訟法第24
    3條第1項規定，以高等行政法院判決有不適用法規或適用不
    當為理由時，其上訴狀或理由書應有具體之指摘，並揭示該
    法規之條項或其內容；若係成文法以外之法則，應揭示該法
    則之旨趣；倘為司法院解釋或本院之判例，則應揭示該判解
    之字號或其內容。如以行政訴訟法第243條第2項所列各款情
    形為理由時，其上訴狀或理由書，應揭示合於該條項各款之
    事實。上訴狀或理由書如未依此項方法表明者，即難認為已
    對高等行政法院判決之違背法令有具體之指摘，其上訴自難
    認為合法。
二、本件上訴人對於臺北高等行政法院98年度訴字第2316號判決
    （下稱原判決）提起上訴，雖略以：上訴人係被上訴人依法
    任用之教師，為被上訴人法定編制內有給人員，竟未能參加
    公教人員保險，學校退休教職員公保養老給付金額優惠存款
    要點（下稱優存要點）第2點第3款，亦排除護理教師於私校
    任職期間投保私校教職員保險年資，顯不符行政程序法第6
    條規定，且與司法院釋字第434號及第455號解釋所揭示國家
    應保障公務員退休之意旨有違，原判決逕適用上開優存要點
    ，顯有判決不適用法規及判決不備理由、理由矛盾之違法；
    又上訴人於原審即一再主張，護理教師於教育體系內因地位
    特殊，致適用相關公教人員保險之歷程與其他一般教師有異
    ，不應逕排除護理教師於私校任職期間投保私校教職員保險
    年資，詎原判決未論及此，自有判決不備理由之違法；再者
    ，原判決以上訴人因未能舉證證明有耗用或作成不能回復之
    財產處置，而認不適用信賴保護原則，然就此涉及有無信賴
    保護原則適用之重要事項，依行政訴訟法第133條規定，應
    依職權調查證據，原審未依職權調查證據，亦有判決不適用
    行政訴訟法第133條規定之違法；另被上訴人所頒布之優存
    要點違反司法院釋字第246號及第443號解釋所揭示之法律保
    留原則，原判決逕適用該行政命令，而為上訴人不利判決，
    亦有判決不適用法規及不備理由之違法等語，為其論據。惟
    核上訴狀所載內容，或係重述其在原審業經主張而為原判決
    摒棄不採之陳詞，或係執其歧異之見解，就原審所為論斷或
    駁斥其主張之理由，泛言原判決有不適用法規、不備理由或
    理由矛盾之違法，而未具體表明原判決究竟有如何合於不適
    用法規或適用不當、或有行政訴訟法第243條第2項所列各款
    之情形，尚難認為已對原判決之如何違背法令有具體之指摘
    。依首揭規定及說明，應認其上訴為不合法，應予駁回。
三、據上論結，本件上訴為不合法。依行政訴訟法第249條第1項
    前段、第104條、民事訴訟法第95條、第78條，裁定如主文
    。
中    華    民    國    99    年    6     月    24    日
                    最高行政法院第四庭
                        審判長法官  劉  鑫  楨
                              法官  侯  東  昇
                              法官  林  文  舟
                              法官  曹  瑞  卿
                              法官  陳  鴻  斌

以  上  正  本  證  明  與  原  本  無  異
中    華    民    國    99    年    6     月    24    日
                              書記官  吳  玫  瑩

司法院資訊處製作；財團法人民間司法改革基金會備份。
